臺灣高雄地方法院刑事判決　　　　　　　　　　　　　九十年度易字第三一八八號
　　公　訴　人　臺灣高雄地方法院檢察署檢察官
　　被　　　告　乙○○
右列被告因贓物案件，經檢察官提起公訴（九十年度偵字第一四七一六號），本院判
決如左：
    主  文
乙○○故買贓物，累犯，處有期徒刑柒月；又共同搬運贓物，累犯，處有期徒刑陸月
，應執行有期徒刑壹年。
扣案之鑰匙貳支均沒收。
    事  實
一、乙○○前曾於民國八十年間因偽造文書等案件，經臺灣高等法院高雄分院判處有
    期徒刑三年八月確定，並於八十七年十月二十三日執行完畢，猶不知悔改，於八
    十九年五月六日，在彰化市秀傳醫院旁，明知年籍不詳自稱「丁○○」之成年男
    子」所兜售，原車牌號碼ＴＫ─五四一五號、引擎號碼四Ｇ九二Ｄ０四三一八０
    號、排氣量一千五百九十七ＣＣ之中華汽車廠自用小客車一輛（該車係甲○○所
    有，於八十九年五月二日十七時許，在臺南縣官田鄉○鎮村○○路十二號前失竊
    ），係屬來源不明之贓物，竟仍以新台幣（下同）十三萬七千元之賤價向之買受
    ，並將其妻黃文惠為登記名義人之同型自用小客車車牌號碼Ｙ七─二二九五號之
    牌照改懸掛其上，矇混使用，以掩人耳目。嗣於八十九年五月十二日上午，乙○○以欲南下牽車交戊○○修理為由，委由知戊○○駕駛前開自小客車搭載其南下
    高雄（戊○○收受贓物部分另案審結），於同日下午下高雄市○○○○道後，乙○○即單獨一人步行至高雄市○○區○○路與中山高速公路交叉涵洞處，明知該
    自稱「丁○○」之成年男子於電話中委託其開至南投草屯鎮，而由另一不詳姓名
    年籍之成年男子所交付車牌號碼ＹＸ─五五六二號之自小客車係屬贓物（該車係
    丙○○所有，於同日稍早在高雄市○○區○○路與光武街口失竊），竟仍基於搬
    運之犯意聯絡予以收受後，將之開去與不知情之戊○○會合，二人欲分別駕駛前
    開二輛贓車北上前往南投時，旋於是日十五時五十分許，為警在高雄市○○區○○路與水源路口攔阻查獲，並扣得前開二輛贓車之鑰匙各一支。
二、案經高雄市政府警察局刑警大隊移送臺灣高雄地方法院檢察署檢察官偵查起訴。
    理  由
一、訊據被告乙○○對有於右揭時地，自自稱「丁○○」之男子處買得前開掛有Ｙ七
    ─二二九五號車牌之自小客車，及受該男子之委託，駕駛車牌號碼ＹＸ─五五六
    二號自小客車北上前往南投等事實不諱，惟矢口否認有何贓物犯行，辯稱：買時
    有辦理過戶，另一輛只是幫丁○○開至南投，均不知二輛自小客車係贓車云云。
    經查，（一）前開原車牌號碼ＴＫ─五四一五號、引擎號碼四Ｇ九二Ｄ０四三一
    八０號、排氣量一千五百九十七ＣＣ之中華汽車廠自用小客車一輛，確為所有人
    甲○○於八十九年五月二日十七時許，在臺南縣官田鄉○鎮村○○路十二號前失
    竊，及另一輛車牌號碼ＹＸ─五五六二號、引擎號碼ＡＡ─ＡＮＤ七一二八號、
    排氣量一千九百九十七ＣＣ之三陽廠自用小客車一輛，確為所有人丙○○於是日
    停於高雄市○○區○○路與光武街口之停車格內失竊等節，業經被害人甲○○、
    丙○○於警訊中證述明確，並有卷附之贓物認領保管收據及車輛竊盜、車牌失竊
    資料個另查詢報表、查詢車輛認可資料各一紙可資佐證，是上開二自小客車均屬
    贓車無訛。被告乙○○固仍以前開情詞置辯，惟本件查獲時，被害人甲○○所有
    遭竊之上開自小客車上係懸掛Ｙ七─二二九五號之車牌，並非原車牌ＴＫ─五四
    一五號之車牌，而Ｙ七─二二九五號之車牌原屬被告沈興配偶黃文惠所有，與被
    害人李秀貞同車款之牌照，此為被告所是認，且被害人甲○○之前開贓車仍未過
    戶等節，亦有臺北市監理處九十年三月十六日北市監三字第九０六０七九０八０
    ０號函附車號查詢汽車車籍資料各一紙在卷可稽，是苟若被告乙○○自陳不知自
    稱「丁○○」所出售之上開被害人甲○○所有自小客車係屬贓車為真，何以未為
    過戶之申請，且又將其配偶黃文惠所有之同款汽車車牌拆下，改懸掛於該車輛上
    ，足見其於買受時應已知為贓車，而圖以此掩人耳目甚明。（二）參酌證人戊○○於本院審理時證陳：「我本身從事汽車板金，被告之前就曾拿車來讓我修理，
    八十九年五月十二日的前一天晚上被告打電話給我說他有一部中古車要讓我板金
    修理，要我與他一起去牽車，車子在高雄，當天被告就到我住所樓下載我，他說
    他整晚都沒有睡，所車子再由我開，我問說車子是誰的，他說車子是他太太的，
    之後我們就直往高雄，到達高雄後在九如下交流道，下交流道後在下午一點多時
    在巷子裡有一家小吃店我們在用餐，被告就說他要出去一下，我就留在小吃店，
    他是用走的出去。約半個小時之後他就開了一部車子過來，他就說要回去了，要
    我開車跟在他後面，要上高速公路前有警員在臨檢，我將車子停在旁邊停車位等
    被告，被告就一直跑來我車子坐進來，被告還沒有坐進來前就一直喊說趕快走、
    趕快走，當時我不敢開走，當時我不知道這部車是贓車」等語，及證人即員警顏
    禾杰、莊世雄就當場查獲情形證述：「當時在水源路小圓環的旁邊，我們先看見
    被告自戊○○車子停的方向走出來，也是在水源路上，被告臉紅紅的正拿著鑰匙
    要開被害人的車子，當時被害人車子的車門已經打開了，是橫停在好幾輛小客車
    的前面，如我在戊○○案所畫的現場圖一樣，我們開巡邏車經過，原本是要規勸
    被告喝酒後不要開車，但當我們一上前被告就不自在，所以我們才盤查他要被告
    出示證件，他表示他沒有帶，車子是向別人借的，我們叫他寫名字，結果他是寫
    別人的名字及身分證字號，我們核對後有前科，我們更對他懷疑，當時在車上也
    有發現被害人小孩子的健保手冊，我們問他，他都故意轉移話題，我們在看車內
    情形時被告轉身往後面跑，車子的情形是被翻找過很零亂的樣子，被告當時手上
    拿的那一把鑰匙是可以打開被害人車子車門的而且是新的有經銼刀磨過的痕跡，
我們在被害人車上還有發現一把銼刀，事後筆錄是由市刑大制作。事後我們有傳
    被害人來領回車子，當時被害人還不知道她車子被竊了，被害人說她的車子是停
    在光武國小旁邊的停車格裡，並不是停在發現被告的地點，被害人還有說她的車
    子裡面東西都擺放得很整齊，到現場時看她的車子，她表示有被人家翻找過了很
    亂，被害人原本停車的地方距離我們查獲被告的地方約有三、四百公尺遠。在被
    告轉身往後面跑時就大聲對戊○○說快跑、快跑，戊○○就依他的指示將車子開
    過來，戊○○的車子在被告前面有停一下讓被告停車，因巷子太小了，被告他們
    無法行動，我們叫他們不要跑，戊○○沒有動作雙手舉起來也有下車，乙○○則
    是賴在車上不願下來，在戊○○未下車前，乙○○還是要戊○○快跑」等語互核
    觀之，被告既自陳不知自該名姓名年籍不詳之男子處所收受被害人丙○○上開遭
    竊之車輛為贓車，則衡情豈會於警員上前盤查時，即有不自在之神情，並報以他
    人之姓名及身分證字號予警員查證身分，且隨即反身跑向戊○○停車處，並要戊○○快速前來接應以逃離現場之舉，是其對於上開被害人丙○○所有之自小客車
    當屬來路不明之贓物一事，應足認有相當之認知至為灼然，而難容其得諉為不知
    以卸責。綜上所述，被告前開所辯，無非事後飾卸之詞，不足採信，事證已臻明
    確，被告之犯行洵堪認定。
二、核被告所為，係犯刑法第三百四十九條第二項之故買贓物罪及搬運贓物罪。公訴
    意旨雖認被告乙○○就前開車牌號碼ＹＸ─五五六二號自小客車之犯行部分係涉
    犯同條第一項之收受贓物罪，惟被告乙○○係受自稱「丁○○」之成年男子所託
    ，欲將該車開往南投，而於上高速公路前被警查獲等情，已如前述，公訴意旨漏
    未斟酌此點，雖容有未洽，惟其基本事實同一，是本院自得予以審理，並變更其
    起訴之法條。被告乙○○就搬運犯行，與共犯「丁○○」及該名不詳姓名年籍之
    成年男子間，有犯意聯絡及行為分擔，均為共同正犯。其所犯上開二罪間，犯意
    各別，行為互殊，應分論併罰。又被告前曾於八十年間因偽造文書等案件，經臺
    灣高等法院高雄分院判處有期徒刑三年八月確定，並於八十七年十月二十三日執
    行完畢之事實，有臺灣高等法院被告全國前案紀錄表一紙在卷足憑，其於五年內
    再犯有期徒刑以上刑之本罪，為累犯，應依法加重其刑。爰審酌被告曾有犯罪前
    科，猶不知戒慎警惕，再犯本罪，助長竊盜銷贓之風，所為非是，且犯後飾詞圖
    卸，未見悔悟，及上開贓物已由害人領回，並未擴大損害之範圍等一切情狀，量
    處如主文所示之刑，併定其應執行之刑，以示懲儆。扣案之汽車鑰匙二支係供犯
    罪所用之物，且各係被告乙○○及共犯丁○○所有，業據被告乙○○陳明在卷，
    爰依刑法第三十八條第一項第二款宣告沒收。
據上論斷，應依刑事訴訟法第二百九十九條第一項前段、第三百條，刑法第三百四十
九條第二項、第二十八條、第四十七條、第五十一條第五款、第三十八條第一項第二
款，罰金罰鍰提高標準條例第一條前段，判決如主文。
中      華      民      國    九十一    年      六      月    二十一    日
                                  臺灣高雄地方法院刑事第三庭
                                      法    官  柯彩燕
右正本證明與原本無異。
如不服本判決，應於判決送達後十日內，向本院提出上訴狀。
                                書記官    楊真芬
中    華    民    國      九十一      年      六      月     二十五     日
